臺灣士林地方法院交通事件裁定　　　　　　　　　　九十一年度交聲字第八三二號
　　原處分機關　臺北巿交通事件裁決所
　　異　議　人
　　即受處分人　甲○○
右列異議人即受處分人因違反道路交通管理處罰條例案件，對於臺北市交通事件裁決
所中華民國九十一年六月二十四日北市裁三字第裁二二—ＡＸＸ０一四二四七號裁決
書所為之處分聲明異議（原處分案號：臺北市政府警察局舉發違反道路交通管理事件
通知單北市警交大字第ＡＸＸ０一四二四七號），本院裁定如左：
    主  文
異議駁回。
    理  由
一、按道路交通安全規則第一百零二條第一項第二款規定，汽車行駛至交岔路口，其
    行進、轉彎，應依左列規定：車輛行至無號誌或號誌故障而無交通警察指揮之交
    岔路口，支線道車應暫停讓幹線道車先行。未劃分幹、支線或同為幹線道或支線
    道者，轉彎車應暫停讓直行車先行；如同為直行車或轉彎車者，左方車應暫停讓
    右方車先行。再按道路交通管理處罰條例第四十五條第一項第九款復規定，汽車
    駕駛人爭道行駛，支線道車不讓幹線道車先行，或兩線均為幹線道或支線道時，
    左方車不讓右方車先行者，處新臺幣（下同）六百元以上一千八百元以下罰鍰，
    並依同條例第六十三條第一項第一款規定，記違規點數一點。又按汽車駕駛人，
    駕駛汽車違反道路交通安全規則，因而肇事致人受傷者，吊扣其駕駛執照三個月
    至六個月，道路交通管理處罰條例第六十一條第三項定有明文。
二、異議意旨略以：伊之計程車已經過了巷口，是機車剎車不及（民國九十一年五月
    七日陳述書係記載剎車不靈）從後方輕撞，伊無過失，且機車乘客是輕微受傷，
    牙齒痛而已，並無診斷證明書，因認原處分不當云云。
三、經查，異議人即受處分人甲○○於九十一年三月二十四日九時十五分許，駕駛車
    牌號碼八Ｂ—七六九號營業小客車，沿臺北市○○區○○路四段二四五巷由北往
    南方向行駛，途經該路段三十二弄口時，適有何國全騎乘車牌號碼ＡＬＫ—０六
    三號機車，附載羅懷雪，沿臺北市○○區○○路四段二四五巷三十二弄由西往東
    方向行駛，見狀剎車不及，機車前車頭撞擊營業小客車右後葉子板，致羅懷雪受
    傷之事實，有警製道路交通事故調查報告表、現場圖、談話紀錄表、交通事故補
    充資料表、分析研判表、違規事件調查表附卷可稽。查肇事路口為無號誌、無停
    讓標誌、無分向線巷口，臺北市○○區○○路四段二四五巷及同巷三十二弄同為
    支線道，有現場圖在卷足憑，異議人駕車由北往南方向行駛，為左方車，其行經
    交岔路口時，自應禮讓由西往東方向行駛之右方車先行，觀諸右方車之機車騎士
    何國全於警訊時陳稱：「‧‧‧我在肇事處前約三十公尺即見一計程車（車號八
    Ｂ—七六九）由八德路四段二四五巷南往北行駛（按應係由北往南方向之誤）之
    車頭，我見其車頭時我立即按喇叭，可是該計程車未有剎車動作，我剎車不及‧
    ‧‧」等語明確，顯見異議人行至交岔路口，未暫停讓右方車先行，異議人辯稱
    其本身無過失云云，委不足採。再查，本院向國防大學國防醫學院三軍總醫院函
    查結果，機車乘客羅懷雪於九十一年三月二十四日九時三十七分，因車禍由救護
    車送至該院急診室，主訴頭痛、牙齒咬合不正及雙膝雙手有挫傷，經診斷後其病
    症為頭部挫傷、左上顎門牙挫傷並移位，有該院九十一年九月二十三日（九十一
    ）善利字第九一一六八四三號函暨病歷影本在卷供參，異議人另辯以：羅懷雪並
    未受傷云云，亦不足採。綜上，異議人未遵守道路交通安全規則，顯有過失，其
    過失行為並造成羅懷雪受傷，二者間具有相當因果關係，其違規事實洵堪認定。
四、從而原處分機關斟酌異議人違規情節之輕重，肇事致人受輕傷之程度，依據道路
    交通管理處罰條例第四十五條第一項第九款規定，裁處罰鍰六百元，並依同條例
    第六十三條第一項第一款記違規點數一點，又依道路交通管理處罰條例第六十一
    條第三項規定吊扣其駕駛執照三個月，核無不當。本件異議為無理由，應予駁回
    。
據上論斷，應依道路交通案件處理辦法第十九條，裁定如主文。
中      華      民      國      九十一    年      十      月     七    日
                                    臺灣士林地方法院交通法庭
                                        法  官  黃  潔  茹
右正本證明與原本無異。
如不服本裁定應於送達後五日內向本院提出抗告狀。
                                        書記官  柳  瑞  宗
中      華      民      國      九十一    年      十      月    十五    日
